Config:
  hfst:
    Gen: linn../bin/olo-gen.hfstol
    Morph: linn../bin/olo.hfstol
  xerox:
    Gen: linn../bin/iolo.fst
    Morph: linn../bin/olo.fst
    App: linnlookup

Tests:

# todo:
# Proofread the gold standard (below)
# Then: linnrun analyser, then correct. 


  Noun - linna: # Noun 'borg' - ok
     aika+N+Sg+Nom: aika
     aika+N+Sg+Gen: aijan
     aika+N+Sg+Par: aikkaa
     aika+N+Sg+Tra: aijaksi
     aika+N+Sg+Abe: aijatta
     aika+N+Sg+Ine: aijassa
     aika+N+Sg+Ela: aijasta
     aika+N+Sg+Ill: aikhaan
     aika+N+Sg+Ade: aijala
     aika+N+Sg+Abl: aijalta
     aika+N+Sg+All: aijale
     aika+N+Sg+Ess: aikana
     aika+N+Pl+Nom: aijat
     aika+N+Pl+Gen: aikkoin
     aika+N+Pl+Par: aikkoi
     aika+N+Pl+Tra: aijoiksi
     aika+N+Pl+Abe: aijoitta
     aika+N+Pl+Ine: aijoissa
     aika+N+Pl+Ela: aijoista
     aika+N+Pl+Ill: aikhoin
     aika+N+Pl+Ade: aijala
     aika+N+Pl+Abl: aijalta
     aika+N+Pl+All: aijale
     aika+N+Pl+Ess: aikoina
